【裁判字號】    98,易,570
【裁判日期】    991008
【裁判案由】    竊盜
【裁判全文】
臺灣士林地方法院刑事判決               98年度易字第570號
公  訴  人  臺灣士林地方法院檢察署檢察官
被      告  乙○○
上列被告因竊盜案件，經檢察官提起公訴（97年度偵字第15978
號、98年度偵字第2256號），被告於本院準備程序中就被訴之事
實為有罪之陳述，經合議庭裁定改由受命法官獨任依簡式審判程
序審理並判決如下：
    主  文
乙○○共同攜帶兇器竊盜，處有期徒刑捌月；又共同竊盜，處有
期徒刑伍月；應執行有期徒刑壹年。
    事  實
一、乙○○因缺錢花用，竟與陳國雄（所涉共同竊盜部分業經本
    院以98年度審易字第1227號判處罪刑確定）共同基於意圖為
    自己不法所有之犯意聯絡，陳國雄先受乙○○之託向其不知
    情之姊夫陳彥名商借其所有車牌號碼4870-QZ 號自用小客車
    （含車上所放置之螺絲起子1 支、破壞剪1 支、撬棒1 支、
    鉗子1 支、環保袋1 只），再駕車前往搭載乙○○，渠2人
    遂於97年11月27日凌晨3 時20分許，前往臺北縣汐止市○○
    路○ 段1 號丙○○所經營之四海加油站，由陳國雄擔任把風
    及接應，先將車輛橫停在加油站內自助洗車機旁，向四海加
    油站員工王勝彥兌換零錢後，投幣並操作加油站內自助洗車
    機，並使用水柱噴灑製造聲響，藉以為乙○○進行掩護，再
    由乙○○持陳彥名所有、客觀上可供兇器使用足以致人死傷
    之螺絲起子1 支、破壞剪1 支、撬棒1 支、鉗子1 支，趁王
    勝彥不注意之際，下手破壞洗車機投幣箱（毀損部分未據告
    訴）後，竊得現金新臺幣（下同）4,100 元，並藏放於前開
    環保袋內，嗣王勝彥察覺有異隨即報警，陳國雄、乙○○見
    事跡敗露，準備駕車離去，惟不慎擦撞道路分隔島，乙○○
    見狀隨即下車逃逸無蹤，陳國雄則當場為警逮獲，並扣得陳
    彥名所有之螺絲起子1 支、破壞剪1 支、撬棒1 支、鉗子1
    支、環保袋1 只，以及所竊得之現金4,100 元（現金部分業
    已發還予丙○○）。
二、乙○○復與真實姓名年籍不詳之成年人，共同基於意圖為自
    己不法之所有之犯意聯絡，於97年12月1 日晚間7 時許，前
    往臺北縣汐止市○○路12號丁○○所經營之勁力洗衣店（此
    非夜間有人居住之建築物），由乙○○在外把風接應，趁無
    人在場之際，該真實姓名年籍不詳之成年人則以不詳方式破
    壞自助洗衣店之兌幣機後（毀損部分未據告訴），竊得其內
    數額不詳之現金，2 人隨即逃逸無蹤，嗣同日晚間9 時許，
    丁○○發現現金遭竊，經顧客甲○○告知曾目擊乙○○及該
    真實姓名年籍不詳之人之可疑行徑，旋調閱店內監視錄影畫
    面並報警處理，始悉上情。
三、案經丙○○訴由臺北縣政府警察局汐止分局報告臺灣士林地
    方法院檢察署檢察官偵查起訴。
    理  由
一、本件被告乙○○所犯為刑法第320 條第1 項、第321 條第1
    項之罪，核屬刑事訴訟法第273 條之1 第1 項所定死刑、無
    期徒刑、最輕本刑為3 年以上有期徒刑以外之罪，亦非高等
    法院管轄之第一審案件，而被告於本院行準備程序中就被訴
    事實為有罪之陳述，經告知被告簡式審判程序之旨並聽取當
    事人意見後，本院合議庭裁定由受命法官獨任進行簡式審判
    程序，是本件之證據調查，依刑事訴訟法第273 條之2 規定
    ，不受同法第159 條第1 項、第161 條之2 、第161 條之3
    、第163 條之1 及第164 條至第170 條規定之限制，合先敘
    明。
二、上開犯罪事實，業據被告乙○○於本院準備及審理程序中坦
    承不諱（見本院卷第95頁背面、第97頁背面），並經證人即
    告訴人丙○○、證人即被害人丁○○於警詢、偵查中指證明
    確（見97年度偵字第15978 號卷第11頁至第12頁、第77頁、
    98年度偵字第2256號卷第6 頁至第7 頁、第45頁至第47頁）
    ，以及證人即共同被告陳國雄、證人即四海加油站員工王勝
    彥、證人即被告乙○○之姊夫陳彥名、證人即勁力洗衣店顧
    客甲○○於警詢、偵查中證述在卷（見97年度偵字第15978
    號卷第5 頁至第8 頁、第9 頁至第10頁、第55頁至第57頁、
    第77頁至第79頁、第99頁至第100 頁、98年度偵字第2256號
    卷第8 頁至第9 頁、第46頁至第47頁、第69頁至第72頁），
    並有被告乙○○所持用之行動電話門號0000000000號及0000
    000000號之雙向通聯紀錄、勁力洗衣店監視錄影器翻拍畫面
    、贓物認領保管單1 紙在卷可佐（見97年度偵字第15978 號
    卷第33頁、第109 頁至第112 頁、第144 頁至第155 頁、98
    年度偵字第2256號卷第18頁至第21頁），此外，復有螺絲起
    子1 支、破壞剪1 支、撬棒1 支、鉗子1 支、環保袋1 只扣
    案可憑，足認被告乙○○任意性自白核與事實相符，應堪採
    信。綜上，本件事證明確，被告乙○○犯行堪以認定，應予
    依法論科。至證人丁○○雖證稱：兌幣機鉸鏈遭人破壞，上
    下鎖拴均遭敲開等語（見98年度偵字第2256號卷第6 頁、第
    46頁），然核以證人甲○○之證詞（見98年度偵字第2256號
    卷第8 頁至第9 頁、第46頁至第47頁），其所目睹該真實姓
    名年籍不詳之人並未持任何工具以破壞兌幣機，被告乙○○
    則自承：伊不記得當時有無拿工具撬開兌幣機等語（見本院
    卷第95頁背面），此外，遍查卷內證據，亦查無被告乙○○
    及該真實姓名年紀不詳之人係持可供作兇器之工具破壞兌幣
    機，是此部分僅能認定渠2 人以不詳方式破壞兌幣機，併予
    敘明。
三、按刑法第321 條第1 項第3 款之攜帶兇器竊盜罪，其所稱「
    兇器」之種類並無限制，凡客觀上足對人之生命、身體、安
    全構成威脅，具有危險性之兇器均屬之（最高法院79年度臺
    上字第5253號判例可資參照），而被告乙○○與陳國雄所攜
    帶螺絲起子1 支、破壞剪1 支、撬棒1 支、鉗子1 支，均為
    金屬材質，質地堅硬，於客觀上自足以對人之生命、身體、
    安全構成威脅，而為兇器之一種。核被告乙○○所為，係犯
    刑法第321 條第1 項第3 款之攜帶兇器加重竊盜罪、同法第
    320 條第1 項竊盜罪。又被告乙○○、陳國雄就97年11月27
    日加重竊盜犯行，被告乙○○與該真實姓名年籍不詳之人就
    97年12月1 日之竊盜犯行，各有犯意聯絡及行為分擔，均應
    論以共同正犯。另被告所為2次竊盜犯行，犯意各別，行為
    互殊，應予分論併罰。爰審酌被告乙○○年輕力壯，不憑己
    力奮發向上，竟犯下本件2 次竊盜犯行，及犯罪手段、目的
    、竊得財物價值及參與犯行分工程度，暨犯罪後坦認犯行，
    態度良好等一切情狀，分別量處如主文所示之刑，並定其應
    執行之刑。至扣案之螺絲起子1 支、破壞剪1 支、撬棒1支
    、鉗子1 支、環保袋1 只，雖係供本件加重竊盜犯行所用，
    惟本件共同被告陳國雄陳稱：該等物品並非伊所有等語（見
    97年度偵字第15978 號卷第6 頁），而被告乙○○亦自承：
    前開物品均為伊姊夫陳彥名所有之物等語（見本院卷第46頁
    、第98頁），是該螺絲起子等物既非屬被告乙○○、陳國雄
    所有，自無從依刑法第38條第1 項第2 款予以宣告沒收，附
    此敘明。
據上論斷，應依刑事訴訟法第273 條之1 第1 項、第299 條第1
項前段，刑法第28條、第320 條第1 項、第321 條第1 項第3 款
、第51條第5 款，判決如主文。
本案經檢察官葉乃瑋到庭執行職務
中    華    民    國    99    年    10    月    8    日
                  刑事第三庭法  官  劉育琳
以上正本證明與原本無異。
如不服本判決應於收受判決後10日內向本院提出上訴書狀，並應
敘述具體理由；其未敘述上訴之理由者，應於上訴期間屆滿後20
日內向本院補提理由書（均須按他造當事人之人數附繕本），切
勿逕送上級法院。
                            書記官  朱宮瑩
中    華    民    國    99    年    10    月    8     日
所犯法條：
刑法第320條第1項
意圖為自己或第三人不法之所有，而竊取他人之動產者，為竊盜
罪，處五年以下有期徒刑、拘役或五百元以下罰金。
意圖為自己或第三人不法之利益，而竊佔他人之不動產者，依前
項之規定處斷。
前二項之未遂犯罰之。
刑法第321條第1項第3款
犯竊盜罪而有左列情形之一者，處六月以上、五年以下有期徒刑
：
一、於夜間侵入住宅或有人居住之建築物、船艦或隱匿其內而犯
    之者。
二、毀越門扇、牆垣或其他安全設備而犯之者。
三、攜帶兇器而犯之者。
四、結夥三人以上而犯之者。
五、乘火災、水災或其他災害之際而犯之者。
六、在車站或埠頭而犯之者。
前項之未遂犯罰之。

司法院資訊處製作；財團法人民間司法改革基金會備份。
